臺灣臺中地方法院民事判決　95年度訴字第1436號
原　　　告　○○○
訴訟代理人　歐東洋律師
被　　　告　○○○
訴訟代理人　潘宏坤律師
上列當事人間請求損害賠償事件，本院於民國96年5月2日言詞辯
論終結，判決如下：
    主  文
原告之訴及其假執行之聲請均駁回。
訴訟費用由原告負擔。
    事實及理由
一、原告主張：被告於民國94年5月20日涉嫌性侵害原告之妻○○○
    ，已向台灣台中地方法院檢察署提出告訴，檢察官雖認
    被告對○○○並無以強暴之方法強行姦淫得逞，無非係以○○○
    事後即往警察局報案並驗傷診斷，其身上並無任何明顯
    外傷為其理由。惟查○○○於鈞院作證時證稱：「 (被告)
    用脅迫、強拉的手段，脫我衣服及褲子，我不要他脫，他就
    拿酒瓶威脅我，我還是不要，他硬脫」、「他用手把我壓住
    ，我沒有力氣反抗，他很大聲，又拿酒瓶，我很怕」、「我
    有反抗，但是很害怕，只好就範」，足見○○○係在被告脅
    迫下而姦淫得逞，因此○○○身體無明顯外傷，實屬正常，
    不起訴處分以此為據，認定被告並無強制性交之行為，自屬
    不當。被告不法侵害原告基於配偶關係之身分法益，原告自
    得依民法第184條第1項前段、第195條第3項請求被告賠償精
    神上之損害200萬元。並聲明：(一)被告應給付原告新台幣 (
    下同)200 萬元及自起訴狀繕本送達翌日起自清償日止，按
    年利率5%計算之利息。(二)原告願供擔保請准宣告假執行。
二、被告則以：緣訴外人○○○共積欠被告4,000萬元，簽發5張
    本票並設定抵押權予被告，被告不獲付款乃行追索權及聲請
    拍賣抵押物，分別向法院聲請本票裁定獲准。○○○於94年
    7月18日提出告訴主張被告涉嫌傷害、詐欺、侵占及性侵害
    等刑事責任部分，惟被告否認之，其應係企圖賴債4,000萬
    元而主張。○○○告訴狀陳稱被告於94年5月20日22時許，
    在台中縣后里鄉○○路邊車上以強制手段，脫扯去其衣服，
    性侵害得逞云云，所述情節諸多不合情理，如在大馬路邊不
    怕人來人往看見報警？且汽車上空間狹窄，如何可能性侵害
    得逞？又○○○於94年12月27日在鈞院94年度重訴字第355
    號開庭時稱「被告於89年間對我性侵害就逼我簽名的」，89
    年當時若有其事，○○○為何未提出告訴？5年後怎麼可能
    又謂性侵害得逞？且上開○○○告訴被告涉嫌傷害、詐欺、
    侵占及性侵害等刑事責任部分，業由臺灣臺中地方法院檢察
    署偵察終結，於96年3月20日以94年度偵字第18888號、95年
    度偵字第20997號、96年度偵字第1013號、96年度偵字第750
    0號不起訴處分在案，經再議後傷害及性侵害部分，亦經臺
    中高等法院檢察署簽結確定等語置辯。並聲明：(一)原告之訴
    駁回。(二)被告如受不利判決，請准供擔保免為假執行。
三、得心證之理由：
    原告起訴主張被告於94年5月20日涉嫌性侵害原告之妻○○○
    ，被告則否認涉有上開性侵害犯行，兩造爭執之處厥在於
    被告是否於94年5月20日涉嫌性侵害原告之妻○○○？經查
    ：
  (一)證人○○○固於95年10月25日到庭證稱：「我於89年與被告
    認識的，在94年5月20日我騎機車要去興農超市買東西時，
    被告開車跟蹤我，在路上車子擋在我機車前，把我攔下來，
    是在台中縣內埔國小旁邊的路上，大約晚上9點左右，叫我
    上車，當時路上沒有人，他很大聲恐嚇我上車，載我到月眉
    加油站旁邊在進去的葡萄園旁邊，在車上把我性侵害，我有
    反抗，但仍讓他得逞，衣服是他將我拉下來的」、「用脅迫
    、強拉的手段，脫我的衣服及褲子，我不要他脫，他就拿酒
    瓶威脅我，我還是不要，他硬脫」、「（法官問：是否當天
    有去驗傷？）我先生、小叔有出來找我，我跟他們講被性侵
    害後，他們帶我去醫院驗傷」等語。惟被告如有以強迫之手
    段拉扯○○○，或強行對○○○為性侵害，衡諸常理○○○
    難免受有一定程度之身體傷害，然○○○事後前往行政院衛
    生署豐原醫院驗傷，其身上、四肢及肛門均無任何外傷，女
    陰部亦無新創傷，有驗傷診斷證明書在卷可稽，證人○○○
    所稱遭被告強行性侵害等證詞，已難置信。參以證人○○○
    與被告間尚有確認本票債權不存在、抵押債權不存在等訴訟
    糾紛，為兩造所不爭，且○○○為原告之配偶，所為證詞難
    免偏頗，不足採信。
  (二)再者，○○○對被告於94年5月20日涉嫌性侵害乙事提出告
    訴，業經台灣台中地方法院檢察署檢察官以94年度偵字第
    18888號、95年度偵字第20997號、96年度偵字第1013、7500
    號不起訴處分書不起訴確定，有上開不起訴處分書附卷可稽
    。原告雖稱：○○○係在被告脅迫下而被姦淫得逞，因此○○○
    身體無明顯外傷，實屬正常，不起訴處分書以此為據，
    自屬不當，且依內政部警政署刑事警察局鑑驗書，亦確定被
    告與○○○確有發生性交行為云云。惟原告主張○○○係在
    被告脅迫下而被姦淫得逞，核與證人○○○前開所述情節不
    符，依○○○所述被告非僅以脅迫之手段為之，二人間尚有
    拉扯、反抗之行為，○○○竟無衣衫破損或身體傷害等證據
    ，殊難令人置信。縱然○○○有與被告發生性交行為，亦難
    認被告有何強行性侵害之情事，原告上開主張，洵無可採。
  (三)綜上所述，被告並未於94年5月20日性侵害原告之妻○○○
    ，原告據此主張基於配偶關係之身分法益受不法之侵害而情
    節重大，即屬無據。從而，原告依民法第184條第1項前段、
    第195條第3項定，請求被告賠償200萬元及自起訴狀繕本送
    達翌日起自清償日止，按年利率5%計算之利息，為無理由，
    應予駁回。原告之訴既經駁回，其假執行之聲請亦失所附麗
    ，應併予駁回。
四、訴訟費負擔之依據：民事訴訟法第78條。
中　　華　　民　　國　　96　　年　　5　　月　 　22　　日
                  民事第二庭    法  官　吳蕙玟
正本係照原本作成。
如對本判決上訴，須於判決送達後20日內向本院提出上訴狀。
中　　華　　民　　國　　96　　年　　5　　月　 　22　　日
                                書記官　楊家印